臺灣臺北地方法院簡易民事判決
110年度北簡字第1386號
原      告  良京實業股份有限公司

法定代理人  平川秀一郎

訴訟代理人  張思婷  
被      告  李鴻宇  
上列當事人間請求給付簽帳卡消費款事件，本院於民國一百一十
年二月二十四日言詞辯論終結，判決如下︰
    主    文
被告應給付原告新臺幣玖萬玖仟參佰柒拾參元，及自民國九十五
年三月二十一日起至民國一百零四年八月三十一日止，按年息百
分之十九點七一計算之利息，另自民國一百零四年九月一日起至
清償日止，按年息百分之十五計算之利息。
被告應給付原告新臺幣壹拾陸萬貳仟肆佰參拾柒元，及其中新臺
幣壹拾伍萬零壹元部分，自民國九十五年六月九日起至民國一百
零四年八月三十一日止，按年息百分之二十計算之利息，另自民
國一百零四年九月一日起至清償日止，按年息百分之十五計算之
利息。
訴訟費用新臺幣貳仟捌佰柒拾元由被告負擔。
本判決得假執行。
    事    實
甲、原告方面：
一、聲明：如主文第一、二項所示。
二、陳述略稱：
  ㈠緣被告李鴻宇前向慶豐商業銀行股份有限公司（下稱慶豐銀
    行）申辦信用卡並簽定使用契約，被告得持用核發之信用卡
    於特約商店記帳消費，但應於當期繳款截止日前清償，若於
    當期繳款截止日前未繳清該期全部信用卡帳款時，即表示選
    擇以循環信用方式繳款，並按實際撥付消費款予特約商店之
    日起，按年息百分之十九點七一按日計算利息，若未於當期
    繳款截止日前，繳付最低應繳金額或遲延期限者，另需給付
    逾期手續費，延滯第一個月加計新臺幣（下同）一百五十元
    、延滯第二個月加計三百元、延滯第三個月加計六百元之逾
    期手續費。
　㈡被告前另向渣打國際商業銀行股份有限公司（下稱渣打銀行
    ）領取信用卡使用，依約被告得持卡於特約商店簽帳消費，
    並應於當期繳款截止日將帳款全部清償，或以循環信用方式
    繳付最低應繳金額，逾期清償者，除喪失期限利益外，應另
    給付自入帳日至清償日止，按年息百分之二十計算之利息，
    並收取三期金額分別為三百元、四百元、五百元之違約金。
　㈢詎被告至民國九十五年三月二十日、九十五年六月八日止，
    尚積欠慶豐銀行借款本金九萬九千三百七十三元及利息、渣
    打銀行信用卡欠款本金十五萬零一元及利息。慶豐銀行業於
    九十五年八月三十一日將前揭借款債權讓與訴外人慶銀資產
    管理股份有限公司（下稱慶銀公司），慶銀公司再於九十八
    年三月三十一日將債權轉讓原告，並通知被告，被告已積欠
    九萬九千三百七十三元，及自九十五年三月二十一日起至一
    百零四年八月三十一日止，按年息百分之十九點七一計算之
    利息，及自一百零四年九月一日起至清償日止，按年息百分
    之十五計算之利息。渣打銀行於九十九年十二月一日將其對
    被告之信用卡債權讓與原告，被告積欠十六萬二千四百三十
    七元，及其中本金十五萬零一元部分自九十五年六月九日起
    至一百零四年八月三十一日止，按年息百分之二十計算之利
    息，另自一百零四年九月一日起至清償日止，按年息百分之
    十五計算之利息未清償，原告屢經催討無果，爰以本件起訴
    狀繕本送達再度作為債權讓與通知，並依消費借貸及債權讓
    與之法律關係提起本件訴訟。　　
三、證據：提出慶豐銀行信用卡申請書影本一件、慶豐銀行信用
    卡約定條款影本一件、慶豐銀行交易明細查詢一件、債權讓
    與證明書影本三件、債權本金餘額明細表一件、存證信函影
    本一件、渣打信用卡申請書影本一件、帳單影本一件、渣打
    信用卡合約書影本一件、金管銀票字第10040000140號令影
    本一件、債權資料明細表影本一件、報紙公告影本一件及被
    告戶籍謄本一件為證。
乙、被告方面：被告未於言詞辯論期日到場，亦未提出書狀作何
    聲明或陳述。
    理    由
一、程序方面：
  ㈠依原告所提慶豐銀行信用卡約定條款第二十五條、渣打信用
    卡合約書第三十一條之約定，兩造合意以臺灣臺北地方法院
    為第一審管轄法院，故本院對本事件具有管轄權。
  ㈡按訴狀送達後，原告不得將原訴變更或追加他訴，但擴張或
    減縮應受判決事項之聲明者，不在此限，民事訴訟法第二百
    五十五條第一項第三款定有明文；前揭規定於簡易程序適用
    之（民事訴訟法第四百三十六條第二項參照）。經查，原告
    聲明第一項原請求被告給付九萬九千三百七十三元，及自九
    十五年三月二十一日起至一百零四年八月三十一日止，按年
    息百分之十九點七一計算之利息，另自一百零四年九月一日
    起至清償日止，按年息百分之十五計算之利息，暨自九十五
    年四月二十二日起至清償日止，延滯第一個月加計一百五十
    元、延滯第二個月加計三百元、延滯第三個月加計六百元之
    逾期手續費。聲明第二項原請求被告給付十六萬二千四百三
    十七元，及其中十五萬零一元部分，自九十五年六月九日起
    至一百零四年八月三十一日止，按年息百分之二十計算之利
    息，另自一百零四年九月一日起至清償日止，按年息百分之
    十五計算之利息，暨違約金一千二百元，嗣於一百一十年二
    月二十四日言詞辯論程序中就聲明第一項末段之逾期手續費
    及聲明第二項末段之違約金均減縮不請求，參酌前揭規定，
    程序並無不合，應予准許。
　㈢本件被告經合法通知未於言詞辯論期日到場，核無民事訴訟 
    法第三百八十六條所列各款情形，應依職權由原告一造辯論
     而為判決。
二、原告主張之事實，已據其提出慶豐銀行信用卡申請書影本一
    件、慶豐銀行信用卡約定條款影本一件、慶豐銀行交易明細
    查詢一件、債權讓與證明書影本三件、債權本金餘額明細表
    一件、存證信函影本一件、渣打信用卡申請書影本一件、帳
    單影本一件、渣打信用卡合約書影本一件、金管銀票字第10
    040000140號令影本一件、債權資料明細表影本一件、報紙
    公告影本一件及被告戶籍謄本一件為證，經核對相關證物原
    本無訛，被告未到庭爭執，亦未提出書狀做任何聲明或陳述
    ，堪認原告主張為真實。
三、從而，原告本於消費借貸及債權讓與之法律關係，請求被告
    給付九萬九千三百七十三元、十六萬二千四百三十七元及如
    主文第一、二項所示之利息，為有理由，應予准許。
四、本件係就民事訴訟法第四百二十七條第一項訴訟適用簡易程
    序所為被告敗訴之判決，依同法第三百八十九條第一項第三
    款規定，應依職權宣告假執行。
五、本件訴訟費用額，依後附計算書確定如主文所示金額。
六、據上論結，原告之訴為有理由，依民事訴訟法第四百三十三
    條之三、第七十八條，判決如主文。 
中　　華　　民　　國　　110 　年　　3 　　月　　4 　　日
                              臺北簡易庭
                              法      官  文衍正
以上正本係照原本作成。
如對本判決不服，須於判決送達後二十日內向本庭（臺北市重慶
南路一段一百二十六巷一號）提出上訴狀。（須按他造當事人之
人數附繕本）。如委任律師提起上訴者，應一併繳納上訴審裁判
費。
中　　華　　民　　國　　110 　年　　3 　　月　　4 　　日
                              書  記  官  高秋芬
訴訟費用計算書：
項        目             金  額（新臺幣）        備  註 
第一審裁判費　　           2,870元
合　　　　計　　     　    2,870元